臺灣新竹地方法院刑事判決　　　　　　 100年度侵訴字第34號
公　訴　人　臺灣新竹地方法院檢察署檢察官
被　　　告　吳錦杰
指定辯護人　本院公設辯護人林建和　
上列被告因妨害性自主案件，經檢察官提起公訴（100年度偵字
第6759號），本院判決如下：
    主  文
吳錦杰犯強制性交罪，累犯，處有期徒刑年捌月。扣案之已開
封之保險套壹個，沒收。
    事  實
一、吳錦杰於民國97年間，因傷害案件，經本院以97年度竹簡字
    第1217號刑事簡易判決判處有期徒刑4月確定，於98年8月22
    日縮刑期滿執行完畢，詎其仍不知悔改。吳錦杰於100年7月
    12日凌晨0時許起至同日凌晨2時許止，在其所工作之新竹市
    ○○路某PUB飲用士高力達威士忌約3分之1瓶，嗣於同日凌
    晨3時許，吳錦杰騎乘案外人楊家宇所有之車號F6M-952號重
    機車（是否涉有酒後不能安全駕駛之公共危險罪嫌，應由檢
    察官另行偵辦），至新竹市○○路○段富美路口南寮派出所
    對面的「7-11」便利商店購買食品後，即獨自坐在停放在上
    開便利商店外之前揭機車上，嗣於同日凌晨3時32分許（起
    訴書誤載為100年7月12日凌晨3時30分許，應予更正）見代
    號0000000000號女子（真實姓名年籍詳卷附新竹市警察局婦
    幼隊受理性侵害案件被害人真實姓名對照表，下稱甲女）騎
    乘機車經過，竟萌生強制性交之犯意，酒後（未達心神喪失
    或精神耗弱之程度）騎乘前揭機車尾隨甲女至新竹市南寮漁
    港港區，見甲女進入新竹市○區○○○路1之9號新竹漁港直
    銷中心女廁內，吳錦杰即將隨身攜帶之保險套1個拆封，手
    持已開封之保險套進入女廁，摀住甲女嘴巴，強行將甲女推
    倒在地，並壓住甲女雙手，無視於甲女之反抗，跨坐在甲女
    身上，強吻甲女之臉、脖子、嘴巴、乳房等身體各部位，並
    撫摸甲女之胸部及下體，復又將甲女所著之絲襪及內褲扯破
    ，欲以性器插入甲女之性器，期間甲女極力閃躲並告知吳錦
    杰已懷有身孕，吳錦杰仍以右手中指插入甲女之性器，而以
    此強暴方式對甲女為性交行為。嗣於同日凌晨3時47分許，
    甲女趁隙撥打110電話報警，為警於同日凌晨3時50分許，在
    上址當場查獲吳錦杰，並扣得已開封之保險套1個，員警並
    於同日上午6時47分許，在新竹市警察局第一分局南寮派出
    所，對吳錦杰實施酒精濃度測試，測得呼氣酒精濃度為每公
    升0.25毫克，始得悉上情。
二、案經甲女訴由新竹市警察局移送臺灣新竹地方法院檢察署檢
    察官偵查起訴。
    理  由
壹、程序部分：
    按被告以外之人於審判外之言詞或書面陳述，除法律有規定
    者外，不得作為證據，刑事訴訟法第159條固定有明文，惟
    被告以外之人於審判外之陳述，雖不符同法第159條之1至之
    4規定，而經當事人於審判程序同意作為證據，法院審酌該
    言詞陳述或書面陳述作成時之情況，認為適當者，亦得為證
    據。又當事人、代理人或辯護人於法院調查證據時，知有第
    159條第1項不得為證據之情形，而未於言詞辯論終結前聲明
    異議者，視為有前項之同意，此亦據同法第159條之5規定明
    確。查本案所引用之證據資料（詳後引證據），其中傳聞證
    據部分，縱無刑事訴訟法第159條之1至第159條之4或其他規
    定之傳聞證據例外情形，亦因被告、辯護人及檢察官或同意
    可作為證據使用，或未聲明異議，依刑事訴訟法第159條之5
    第1項、第2項之規定，本院審酌該證據作成之情況，並無不
    當，故其等於審判外之陳述，自得作為本案之證據。又按本
    案認定事實所引用之文書證據、物證等證據，並無證據證明
    係公務員違背法定程序所取得，亦無刑事訴訟法第159條之4
    之顯有不可信之情況與不得作為證據之情形，本院斟酌本案
    卷內之證據並非非法取得，亦無證明力明顯過低之情形，且
    經本院於審判期日依法進行證據之調查、辯論，被告於訴訟
    上之程序權，已受保障，前揭各該證據，均得採為證據，先
    予敘明。
貳、實體部分：
一、被告吳錦杰對於上開事實，於警詢、偵查中及本院行準備程
    序、審理時均坦白承認（見偵查卷第5至10、45、46頁，審
    侵訴卷第13頁反面，侵訴卷第18頁反面、第19、29頁），核
    與告訴人即甲女於警詢、偵查中指訴被害情節大致相符（見
    偵查卷第11至14、55至57頁），並經證人即車號F6M-952號
    重機車之所有人楊家宇於警詢時證述綦詳（見偵查卷第15、
    16頁），復有告訴人指認被告之相片影像資料查詢結果、新
    竹市警察局指認犯罪嫌疑人紀錄表、現場照片、監視器翻拍
    照片、告訴人遭性侵衣物毀損情形照片、扣押筆錄、酒測紀
    錄單、新竹市警察局第一分局南寮派出所警員徐獻忠製作之
    偵查報告、國軍新竹地區醫院附設民眾診療服務處第000000
    00號受理疑似性侵害事件驗傷診斷書等附卷可稽（見偵查卷
    第17、18、22至39、42頁，偵查卷附證物袋），又告訴人於
    100年7月12日上午5時25分許經採集檢體送鑑結果，其右胸
    棉棒DNA-STR型別為混合型，研判混有告訴人與被告DNA，該
    混合型別排除告訴人本身型別後之其餘外來型別與被告之型
    別相符，而被告右食指指甲縫轉移、右食指、中指指甲縫隙
    檢出同一女性DNA-STR型別與告訴人DNA-STR型別相符；被告
    左食指指甲縫轉移、左食指、中指指甲縫隙DNA-STR型別為
    混合型，研判混有被告與告訴人DNA，該混合型別排除被告
    本身型別後之其餘外來型別與告訴人之型別相符，此有新竹
    市警察局100年9月1日竹市警婦字第1000032676號函暨其所
    附內政部警政署刑事警察局100年8月24日刑醫字第10000926
    10號鑑定書1份在卷為憑（見侵訴卷第12至15頁）。此外，
    復有被告所有之已開封之保險套1個扣案可資佐憑。被告自
    白應與事實相符，足堪作為對其不利之認定，本件事證明確
    ，被告吳錦杰上開強制性交犯行堪以認定，應予依法論科。
二、論罪科刑：
(一)、罪名：
    按稱性交者，謂非基於正當目的所為之下列性侵入行為：一
    、以性器進入他人之性器、肛門或口腔，或使之接合之行為
    。二、以性器以外之其他身體部位或器物進入他人之性器、
    肛門，或使之接合之行為，刑法第10條第5項定有明文。被
    告以手指插入甲女陰道內之行為，屬刑法第10條第5項第2款
    所規定之性交，自堪認定。次按，刑法所謂「強暴」，係指
    直接或間接對被害人之身體加諸有形強制力，以圖排除被害
    人抗拒而言（最高法院97年度台上字第398號判決意旨參照
    ）。本件被告恃其體型及性別上之優勢，強行將告訴人推倒
    在地，並壓住告訴人雙手，跨坐在告訴人身上，強吻告訴人
    之臉、脖子、嘴巴、乳房，並撫摸告訴人之胸部及下體，復
    又將告訴人所著之絲襪及內褲扯破，以手指插入告訴人之陰
    道等情，已如前述，則被告顯係以強暴之手段對告訴人為性
    交行為自明。是核被告吳錦杰所為，係犯刑法第221條第1項
    之對於女子以強暴方法而為性交罪，起訴書犯罪事實欄認被
    告係以違反告訴人意願之方式而為性交，容有誤會，附此敘
    明。
(二)、累犯：
    被告有事實欄一、所載經有期徒刑宣告及執行完畢之情形，
    此有臺灣高等法院被告前案紀錄表及台灣新竹地方法院檢察
    署刑案資料查註紀錄表等存卷可查，其於五年以內故意再犯
    本件有期徒刑以上之罪，為累犯，應依刑法第47條第1項之
    規定加重其刑。
(三)、量刑：
    爰審酌被告不思尊重女性性自主權，僅因酒後無法克制生理
    衝動，即隨機選定偶經該處之單身女子犯案，對於社會治安
    造成嚴重之負面影響，並使告訴人身心受創，其於妊娠6週
    時遭被告為上開強制性交行為，致出現先兆性流產之情形，
    有國軍新竹地區醫院附設民眾診療服務處診斷證明書、臺大
    醫院新竹分院145313號診斷證明書等存卷可查（見侵訴卷第
    42、43頁），告訴人並因此遭任職公司解僱，頓失經濟來源
    ，所生危害重大，迄未與告訴人達成和解，實值非難，惟念
    及其犯後坦承犯行、態度良好，對於「妥速審判法」所要求
    之促進訴訟功能頗有助益，被告並於本院審理時當庭向告訴
    人道歉、書立道歉信等舉動（見侵訴卷第29頁反面、第34頁
    反面、第37頁），堪認其仍有悔悟之意，並兼衡其係因酒後
    控制力欠佳、思慮不周而為本件犯行，係以手指插入告訴人
    陰道之方式等犯罪手段及其學歷為國中畢業，父母分居，家
    中經濟狀況不佳等犯罪動機、手段、所生危害、智識程度等
    一切情狀，量處如主文所示之刑，以示懲儆。
(四)、沒收：
    扣案之已開封之保險套1個，係被告所有，供本案強制性交
    犯行所用之物，業據其坦認無訛（見偵查卷第46頁、侵訴卷
    第第33頁），爰依刑法第38條第1項第2款之規定宣告沒收；
    至扣案之鞋子1雙、安全帽1頂及鞋墊1個，雖係被告所有為
    本案犯行時所穿戴，惟此等物品均為日常生活所用，尚難認
    係直接供本案犯罪之用，爰均不另為沒收之諭知，併予說明
    之。
據上論斷，應依刑事訴訟法第299條第1項前段，刑法第221條第1
項、第47條第1項、第38條第1項第2款，判決如主文。
本案經檢察官黃柏翔到庭執行職務。      
中    華    民    國   100    年    12    月    30    日
                  刑事第六庭審判長法  官  馮俊郎    
                                  法  官  王子謙  
                                  法  官  蔡欣怡
如不服本判決，應於判決送達後10日內，向本院提出上訴狀。
以上正本證明與原本無異。
中    華    民    國   100    年    12    月    30    日
                                  書記官  廖宜君
附錄本案論罪科刑法條全文：
刑法第221條第1項
對於男女以強暴、脅迫、恐嚇、催眠術或其他違反其意願之方法
而為性交者，處3年以上10年以下有期徒刑。